# 陈版 - 与收益相关的政府补助是否需要按照进度摊销

提问人：ryanatwork 时间：2023-10-23 16:55:40
陈版您好，
1 ）如题，假设一个项目预算 1000 万元，政府补助 200 万元，项目支出均为费用。假设第一年就发生费用 200 万元，在按照支出将政府补助确认为收益时，是直接确认 200 万元的政府补助，还是应当按照预算进度200/1000摊销五分之一的 200 万元*0.2=40万元？
2 ）进口设备贴息，应当按照资产相关还是收益相关做会计处理，有无理论讨论的依据支持？
谢谢！

回答人：chenyiwei
1 、如果补助款项的收到早于对应支出的发生，则建议按照预算进度200/1000摊销五分之一的 200 万元*0.2=40万元。
2 、需考虑该“贴息”的实质，即是否确实是根据为支付进口设备价款而发生的借款利息给予补助。如果是，则根据《企业会计准则第 16 号——政府补助》第十四条规定，冲减对应的资本化利息或者费用化利息。如果不是，只是以“贴息”名义给予补助，但无实际发生的对应利息支出，则作为与资产相关的政府补助处理（可选总额法或净额法）。